臺灣高等法院臺南分院刑事判決
110年度侵上訴字第558號
上  訴  人  臺灣雲林地方檢察署檢察官
上  訴  人  
即  被  告  00000-00000000（真實姓名、年籍均詳卷）
選任辯護人  邱垂勳律師
上列上訴人等因被告妨害性自主案件，不服臺灣雲林地方法院10
9年度侵訴字第38號中華民國110年1月25日第一審判決（起訴案
號：臺灣雲林地方檢察署109年度偵字第3310號），提起上訴，
本院判決如下：
    主  文
原判決撤銷。
00000-00000000犯對於未滿十四歲之女子為性交罪，共參罪，均
累犯，各處有期徒刑參年壹月。應執行有期徒刑參年肆月。
    犯 罪 事 實
一、代號00000-0000000C成年男子（真實姓名、年籍均詳卷，下
    稱甲男）係代號00000-0000000女子（民國00年0月生，真實
    姓名、年籍均詳卷，下稱甲○）之學校老師。甲男明知甲○係
    未滿14歲之女子，竟與甲○交往，並基於與未滿14歲之人為
    性交之犯意，分別於：㈠109年1月19日上午9時許，在位於雲
    林縣○○鄉○○村○○路0○000號之「○○○○○○汽車旅館」（下稱○○
    汽車旅館）內；㈡同年月28日下午1時15分許，在雲林縣○○鎮
    ○○里○○00號之「○○○○汽車旅館」內；㈢同年2月12日下午1時5
    分許，在○○汽車旅館內，均係以其陰莖插入甲○陰道之方式
    ，對甲○為性交行為共3次。嗣因甲○發現懷胎受孕，經其父
    親00000-0000000A（真實姓名、年籍均詳卷，下稱乙○）知
    悉後，報警處理，而查獲上情。
二、案經甲○、乙○訴由雲林縣警察局臺西分局報告臺灣雲林地
    方檢察署檢察官偵查起訴。
    理  由
壹、程序方面
一、按因職務或業務知悉或持有性侵害被害人姓名、出生年月日
    、住居所及其他足資識別其身分之資料者，除法律另有規定
    外，應予保密。行政機關、司法機關及軍法機關所製作必須
    公示之文書，不得揭露被害人之姓名、出生年月日、住居所
    及其他足資識別被害人身分之資訊，性侵害犯罪防治法第12
    條第1項、第2項定有明文。依上揭規定，本案判決書於犯罪
    事實欄及理由欄內除被告外，關於被告（警詢代號：00000-
    0000000C號）、被害人（警詢代號：00000-0000000號）、
    告訴人即被害人之父親（警詢代號：00000-0000000A號）之
    姓名，分別以甲男、甲○、乙○表示（真實姓名、年籍資料均
    詳卷內代號與真實姓名對照表），合先敘明。
二、證據能力之說明：
　㈠按被告以外之人於審判外之陳述，雖不符刑事訴訟法第159條
    之1至之4之規定，而經當事人於審判程序同意作為證據，法
    院審酌該言詞陳述或書面陳述作成時之情況，認為適當者，
    亦得為證據，同法第159條之5第1項定有明文。其立法意旨
    在於傳聞證據未經當事人之反對詰問予以核實，原則上係予
    排除，惟若當事人已放棄對原供述人之反對詰問權，於審判
    程序中表明同意該等傳聞證據可作為證據，基於證據資料愈
    豐富，愈有助於真實發見之理念，並尊重當事人對傳聞證據
    之處分權，且強化言詞辯論主義，使訴訟程序進行順暢，此
    時，法院自可承認該傳聞證據之證據能力。查本判決除符合
    刑事訴訟法第159條之4第1、2款傳聞法則例外之證據，無待
    贅述外，以下所引被告甲男以外之人之言詞或書面陳述，雖
    未符同法第159條之1至之4之規定，但經檢察官、被告及辯
    護人於本院準備程序中及審理時均同意有證據能力（本院卷
    第113至117、149頁），本院審酌該等供述證據之作成及取
    得之狀況，未見違法或不當取證之情事，且為證明被告犯罪
    事實存否所必要，以之作為證據，認屬適當，復經本院於審
    判期日就上開證據依法進行調查、辯論，依刑事訴訟法第15
    9條之5規定，均具有證據能力。
  ㈡至於其餘資以認定本案犯罪事實之非供述證據，查無實施刑
    事訴訟程序之公務員違法取得之情形，均認有證據能力。
貳、實體部分
一、上開犯罪事實，業據被告甲男迭於警詢、偵查、原審及本院
    審理時坦承不諱（密偵卷第13至18頁、偵卷第13至15頁、原
    審卷第44、45、82頁、本院卷第112、148、159頁），並有
    下列事證足資佐證：
　㈠被告上開自白，核與證人即被害人甲○於偵訊中證述之情節相
    符（他卷第20至22頁），並有內政部警政署刑事警察局109
    年6月2日案件編號0000000000000號鑑定書、國立臺灣大學
    醫學院附設醫院雲林分院診字第0000000000號診斷證明書、
    車輛詳細資料報表、○○汽車旅館大門照片、○○汽車旅館登記
    資料照片、○○汽車旅館暨其登記資料照片各1紙、甲男、甲○
    性侵害案件代號與真實姓名對照表、性侵害案件驗證同意書
    、國立臺灣大學醫學院附設醫院雲林分院受理疑似性侵害事
    件驗傷診斷書、甲○全戶戶籍資料（完整姓名）查詢結果各1
    份在卷可稽（偵卷第31至35頁、他卷第3、11、14、16頁、
    密偵卷第3、9、45、49至53、67頁）。
　㈡另參以卷附○○汽車旅館登記資料照片（他卷第14頁），被告
    駕駛車輛前往○○汽車旅館之日期為109年1月19日及同年2月1
    2日，此電腦之客觀紀錄應真實可信，起訴書就犯罪事實一
    、㈠所載109年1月9日顯屬誤繕，就此犯罪時間應予更正。
　㈢綜上所述，足認被告之任意性自白確與事實相符，應可採信
    。本案事證明確，被告上揭犯行洵堪認定，均應依法論科。
二、論罪：
  ㈠按刑法第227條之規範目的，係因未滿14歲或14歲以上未滿16
    歲之未成年男女，智識程度尚屬薄弱，發育未臻完全，思慮
    有欠成熟，難以確實理解性交之意義，無承諾性交之能力，
    為保護其身心健康及善良風俗而為之規定，即便取得未滿14
    歲或14歲以上未滿16歲之被害人同意而與之性交，仍無法脫
    免其罪責。查被害人甲○為00年0月出生，有其代號與真實姓
    名對照表、全戶戶籍資料（完整姓名）查詢結果各1份在卷
    可憑，案發時為未滿14歲之女子，被告明知甲○係未滿14歲
    之女子，經甲○同意而與其為性交行為，故核被告3次所為，
    均係犯刑法第227條第1項之對於未滿14歲之女子為性交罪。
    又被告所犯刑法第227條第1項之罪，已針對被害人為未滿14
    歲之兒童及少年設立特別處罰規定，依兒童及少年福利與權
    益保障法第112條第1項但書之規定，自無庸再依同條項前段
    之規定加重其刑。
  ㈡被告先後3次與甲○為性交行為，雖係侵害同一被害人之性自
    主法益，惟各次性交行為於時間上有相當差距，行為各自獨
    立，應予分論併罰。
  ㈢被告前因公共危險案件，經臺灣南投地方法院以105年度投交
    簡字第630號判決判處有期徒刑2月確定，於106年1月24日易
    科罰金執行完畢等情，有臺灣高等法院被告前案紀錄表1份
    在卷可按（本院卷第51至52頁），其於有期徒刑執行完畢後
    5年以內，故意再犯本件有期徒刑以上之3罪，均為累犯，皆
    應依刑法第47條第1項規定加重其刑。至司法院釋字第775號
    解釋，依解釋文及理由之意旨，係指構成累犯者，不分情節
    ，一律加重最低本刑，於不符合刑法第59條所定要件之情形
    下，致生行為人所受之刑罰超過其所應負擔罪責之個案，不
    符罪刑相當原則、比例原則。於此範圍內，在修正前，為避
    免發生上述罪刑不相當之情形，法院就該個案應裁量是否加
    重最低本刑；依此，該解釋係指個案應量處最低法定刑、又
    無法適用刑法第59條在內減輕規定之情形，法院應依此解釋
    意旨裁量不予加重最低本刑（最高法院108年度台上字第338
    號判決意旨參照），本案被告之犯罪情節，均無上開情事，
    尚無依上開解釋意旨裁量不予加重最低本刑之餘地，附此敘
    明。
  ㈣辯護人雖認本件被告所為，並非以一夜情方式滿足色慾，亦
    非單純利用甲○懞懂無知進而發生性行為，乃因當時雙方為
    男女朋友關係，被告並未違反甲○意願，手段和平，相較於
    其他違背他人意願而為性交行為者，惡性尚非重大不赦，犯
    後處理態度良好，已與告訴人甲○、乙○成立調解，並賠償告
    訴人2人新臺幣（下同）70萬元，請適用刑法第59條規定酌
    量減輕其刑云云。惟按刑法第59條規定之酌量減輕其刑，必
    於犯罪之情狀，在客觀上足以引起一般同情，認為即予宣告
    法定最低度刑期，猶嫌過重者，始有其適用。被告為被害人
    甲○之學校老師，對甲○有保護教育之責任，明知甲○為未滿1
    4歲之女子，身心尚在發育中，對於性行為之認識程度及自
    主能力尚未臻成熟，思慮亦未如成年人周詳，竟罔顧師生之
    倫理關係，與甲○發展戀情，並於1個月期間內，為本件3次
    犯行；參之被告於104年間，亦曾犯下與本件相類似之案件
    ，經檢察官為緩起訴之處分確定，此有臺灣高等法院被告前
    案紀錄表1份在卷可考（本院卷第51頁），足認被告並未真
    正悔悟，珍惜檢察官給予自新之機會，竟又再犯下情節更重
    之本案，雖其犯後於上訴本院後與告訴人甲○、乙○成立調解
    ，並賠償告訴人70萬元（參見本院卷第171至172頁之臺灣雲
    林地方法院110年度移調字第5號調解筆錄），仍難認被告有
    何客觀上足以引起一般人同情之情形，核無情輕法重、顯可
    憫恕之特別情狀，自無刑法第59條規定酌量減輕其刑之適用
    ，而礙難准許辯護人此部分之聲請。
三、原審以被告之犯罪事證明確，予以論罪科刑，固非無見。檢
    察官上訴主張被告為人師表，竟為本件犯行，且未與告訴人
    2人達成和解，弭平告訴人甲○心理上所受之創傷，原審量刑
    顯然過輕；被告上訴則請求從輕量刑，並適用刑法第59條之
    規定酌減其刑。然查：被告於上訴本院後，已與告訴人甲○
    、乙○成立調解，並賠償告訴人2人70萬元等情，業經敘明如
    上，上開和解及賠償等事實，為原審所「未及」考量，檢察
    官上開上訴主張，因未及參酌上述被告已成立調解並賠償告
    訴人2人之事實，而不足採；至被告上訴請求適用刑法第59
    條規定再酌減其刑部分，並不足採，亦經敘明理由如上；另
    被告上訴請求減輕其刑部分，則屬有據，自應由本院加以審
    酌，並將原判決予以撤銷改判。
四、爰以行為人之責任為基礎，審酌被告為人師表，不知善盡保
    護照顧未滿14歲、年齡尚幼甲○之責任，未能恪守師生分際
    ，反圖滿足一己之性慾，3次對甲○為性交行為，已嚴重悖於
    師道倫常，與甲○交往、性交，進而造成甲○年幼懷胎受孕，
    戕害甲○身心之健全成長及其對師長之信賴，所為殊值非難
    ；且被告前於104年間，曾因同此類型之案件經檢察官為緩
    起訴處分確定，有臺灣高等法院被告前案紀錄表1份在卷可
    查，竟不知警惕，再以類似手法為本件犯行，實有課予相當
    程度刑罰之必要；另考量其犯後坦認犯行，於上訴本院後，
    已與告訴人甲○、乙○成立調解，並賠償告訴人2人70萬元，
    兼衡被告於本院審理時自陳：「○○○○大學畢業，現在在汽車
    回收廠工作，什麼都做，零件五金回收，月收入大約2萬多
    元，之前在國中擔任音樂老師2年多。未婚、無子、家中有
    爸爸、媽媽、祖母，目前還不用負擔家中生活開銷。」（本
    院卷第159頁）之學歷、職業、家庭狀況等一切情狀，就所
    犯本件3罪，各處有期徒刑3年1月。末考量被告之犯罪動機
    一致、犯罪手法雷同，對法益侵害之加重效應尚屬有限，如
    以實質累加之方式定應執行刑，則處罰之刑度顯將超過其行
    為之不法內涵，而違反罪責原則，復衡諸被告所犯各罪之犯
    罪態樣、時間間隔、各罪依其犯罪情節所量定之刑及合併刑
    罰所生痛苦之加乘效果等情狀，定其應執行有期徒刑3年4月
    ，期勿再犯。
據上論斷，應依刑事訴訟法第369條第1項前段、第364條、第299
條第1項前段，刑法第227條第1項、第47條第1項、第51條第5款
，判決如主文。
本案經檢察官吳淑娟提起公訴，檢察官蔡少勳提起上訴，檢察官
鄭益雄到庭執行職務。
中　　華　　民　　國　　110 　年　　9 　　月　　23　　日
　　　　　　　　　刑事第二庭    審判長法　官  陳珍如 
                                      法　官  黃裕堯
                                      法　官  陳弘能
以上正本證明與原本無異。
如不服本判決應於收受送達後20日內向本院提出上訴書狀，其未
敘述上訴理由者，並得於提起上訴後20日內向本院補提理由書（
均須按他造當事人之人數附繕本）「切勿逕送上級法院」。
　　　　　　　　　　　　　　　　　　　書記官  許雅華
中　　華　　民　　國　　110 　年　　9 　　月　　23　　日
附錄本案論罪科刑法條全文：
中華民國刑法第227條
對於未滿十四歲之男女為性交者，處3年以上10年以下有期徒刑
。
對於未滿十四歲之男女為猥褻之行為者，處6月以上5年以下有期
徒刑。
對於十四歲以上未滿十六歲之男女為性交者，處7年以下有期徒
刑。
對於十四歲以上未滿十六歲之男女為猥褻之行為者，處3年以下
有期徒刑。
第1項、第3項之未遂犯罰之。